臺灣高等法院刑事判決　　　　　　　　　九十一年度上易字第二六二三號
　　上　訴　人　臺灣臺北地方法院檢察署檢察官
　　被　　　告　乙○○
右上訴人，因被告恐嚇案件，不服臺灣台北地方法院，八十九年度易字第八五五號，
中華民國九十一年六月二十日第一審判決（起訴案號：臺灣台北地方法院檢察署八十
九年度偵字第四０八七號）提起上訴，本院判決如左：
    主      文
上訴駁回。
    理      由
一、本案經本院審理結果，認第一審判決以查無積極證據足資認定被告乙○○有何恐
    嚇取財之犯行，不能證明其犯罪，因而諭知無罪之判決，經核於法並無違誤，應
    予維持，並引用第一審判決書記載之理由。
二、公訴人上訴意旨循告訴人甲○○具狀請求上訴之理由略以：告訴人確未欠被告乙
    ○○任何債務，竟然無端要求告訴人給付五千元，原判決僅以債務關係，謂如不
    履行行將以訴求之，與恐嚇之意義不符，不能律刑法第三百四十六條之罪，實有
    誤會，況被告於告訴人拒絕給付後，仍不分晝夜，經常以電話大聲辱，或不出
    聲對告訴人造成傷害，期間將近一年，經告訴人再三懇託，被告不但不理會，反
    而變本加厲說「你怕我就再打」，使告訴人精神崩潰，妨害事業之進行，豈能謂
    無危害，惡害通知等恫嚇之表示而僅屬騷擾之層次？況被告在其傳真信上寫著「
    希望你跟我配合，你欠我的錢，我亦不要，若你．．．那休怪我翻臉，我是很會
    整人」等語，亦足成立觸犯恐嚇取財罪云云。
三、按刑法第三百四十六條第一項之恐嚇取財罪係以意圖為自己或第三人不法之所有
    ，以恐嚇使人將本人或第三人之物交付者為要件，因之，如行為人主觀上並無不
    法所有之意思，則縱有恐嚇之行為，除其行為觸犯其他罪名外，應不成立本條之
    罪。而所謂恐嚇除以將來之惡害通知被害人使其心生畏怖之外，對於現時以強暴
    脅迫為手段，而被害人未達於不能抗拒之程度者亦屬之。查本件被告乙○○係因
    於八十七年間參加告訴人所籌組之全民反貪污運動，費時費財，而告訴人卻將之
    當成私人事務，被告因覺受騙而要求賠償，乃於八十八年間向台北地方法院簡易
    法庭提起民事訴訟（八十八年度北簡字第七六九號、八十八年北小調字第二八二
    四號、八十九年度北小調字第三號），告訴人甲○○表示願給付而要求被告撤回
    訴訟，詎告訴人迄未給付，被告除再向台北地方法院簡易法庭提起民事訴訟（八
    十九年度北小字第一九四一號）外，再以電話催索，其間或不出聲，或大聲辱
    等情，業據被告供承在卷，並有原審調閱之台北地方法院簡易法庭八十八年度北
    簡字第七六九號、八十八年度北小調字第二八二四號、八十九年度北小調字第三
    號、八十九年度北小字第一九四一號等民事訴訟案件影本在卷可稽，足證被告主
    觀上並無意圖自己不法所有之犯意甚明，此與恐嚇取財罪係具意圖自己不法所有
    之犯意之要件已有未合，再者被告以電話騷擾或不出聲，或大聲辱其不履行諾
    言，惟迄未據告訴人提出被告有何強暴、脅迫之行為手段，或如何以將來之惡害
    通知告訴人情事，則單純騷擾，縱令使告訴人精神不堪受害，亦難認與恐嚇取財
    罪之構成要件相當，公訴人上訴難認有理由，應予駁回。
據上論斷，應依刑事訴訟法第三百六十八條、第三百七十三條判決如主文。
本案經檢察官呂丁旺到庭執行職務。
中      華      民      國    九十一    年     十一     月      六      日
                 臺灣高等法院刑事第十庭
                                  審判長法  官  溫  耀  源
                                        法  官  林  銓  正
                                        法  官  黃  金  富
右正本證明與原本無異。
不得上訴。
                                        書記官  江  采  廷
中      華      民      國    九十一    年     十一     月      七      日
